臺灣基隆地方法院刑事判決　　　　　　　 94年度簡上字第6號
上　訴　人　臺灣基隆地方法院檢察署檢察官
被　　　告　甲○○　男　38歲（民國55年11月17日生）
上列上訴人因被告違反電子遊戲場業管理條例案件，不服本院中
華民國93年11月29日93年度瑞簡字第104 號第一審簡易判決（聲
請案號：93年度偵字第3341號）提起上訴，暨移送併案審理（臺
灣板橋地方法院檢察署93年度偵字第18408 號），本院判決如下
：
    主  文
原判決撤銷。
甲○○共同連續違反未依電子遊戲場業管理條例規定辦理營利事
業登記者，不得經營電子遊戲場業之規定，處拘役柒拾日，如易
科罰金，以佰元折算壹日。
扣案之「金歡禧景品販賣機」變異體捌台（含ＩＣ板捌塊）、「
擊鼓王」壹台（含電腦主機壹台）、「太鼓達人」壹台（含電腦
主機壹台）、「ＫＫ猩滿貫大亨」變異體貳台（含ＩＣ板貳塊）
、「金如意景品自動販賣機」變異體台（含ＩＣ板塊）、新
台幣捌佰壹拾元均沒收。
    事  實
一、甲○○明知未依電子遊戲場業管理條例之規定辦理營利事業
    登記，不得經營電子遊戲場業，在台北市○○區○○路148
    號淞嶼實業有限公司擔任負責人，並僱用鄧俊強、潘騏嘉（
    另經台灣板橋地方法院檢察署檢察官聲請簡易判決處刑）為
    員工，共同基於犯意聯絡，自民國（下同）92年12月1 日起
    ，在台北縣中和市○○路160 之1 號之「新佳福保齡球館」
    3 樓承租場地，未經辦理電子遊戲場業之營利事業登記，擅
    自在該處擺放「擊鼓王」1 台、「太鼓達人」1 台、「ＫＫ
    猩滿貫大亨」變異體2 台、「金如意景品自動販賣機」變異
    體3 台，共7 台電子遊戲機；又基於上開犯意，自93年5 月
    間起，在臺北縣瑞芳鎮○○路○ 段63號1 樓，開設「歡樂龍
    娃娃屋」經營選物販賣機禮品等自動販賣機業務，亦未經辦
    理電子遊戲場業之營利事業登記，擅自將8 台「金歡禧景品
    販賣機」改裝為連線彈珠台，供不特定顧客以連線得分，再
    轉押注之方式，把玩上開經改裝之「金歡禧景品販賣機」，
    藉此非法從事電子遊戲場行業。嗣分別於（一）93年8 月3
    日15時26分許，在台北縣瑞芳鎮○○路○ 段63號1 樓，經臺
    北縣政府聯合稽查小組會同臺北縣政府警察局瑞芳分局派員
    臨檢，查獲吳智仁及林信義正在把玩經改裝之「金歡禧景品
    販賣機」而知悉上情，並扣得經改裝之「金歡禧景品販賣機
    」變異體8 台（含ＩＣ板8 塊）；（二）於同年月9 日17時
    許，在台北縣中和市○○路160 之1 號，經臺北縣政府聯合
    稽查小組會同臺北縣政府警察局中和分局派員臨檢，並扣得
    「擊鼓王」1 台、「太鼓達人」1 台、經改裝之「ＫＫ猩滿
    貫大亨」變異體2 台、「金如意景品自動販賣機」變異體3
    台（含ＩＣ板共7 塊）。
二、案經台北縣警察局瑞芳分局報請臺灣基隆地方法院檢察署檢
    察官偵查後聲請簡易判處刑，暨台北縣警察局中和分局報請
    臺灣板橋地方法院檢察署檢察官移送併案審理。
    理  由
一、訊據被告甲○○對於未依電子遊戲場業管理條例之規定辦理
    營利事業登記，於右揭時、地擺放遊戲機台供人把玩之事實
    ，坦承不諱，核與案被告鄧俊強、潘騏嘉於警、偵訊之供述
    、證人孫世榮、吳智仁、林信義於警詢之證述情節相符，並
    有房屋租賃契約、台北縣警察局中和分局搜索扣押筆錄、台
    北縣警察局中和分局扣押物品目錄表、台北縣政府聯合查報
    小組稽查電子遊戲場業紀錄表2 份、台北市政府營利事業登
    記證北市建商公司（092）字 第461081號、台北市政府營利
    事業登記證北縣商聯甲字第09215232─2 號在卷可稽，惟矢
    口否認有違反電子遊戲場業管理條例之犯行，辯稱：伊所擺
    放之機台，無轉押注之功能，不屬於電子遊戲場業管理條例
    所規範之電子遊戲機云云。經查，扣案之「擊鼓王」、「太
    鼓達人」，經濟部電子遊戲機評鑑委員會於第113、102次會
    議評鑑為「益智類」電子遊戲機，另「ＫＫ猩滿貫大亨」、
    「金如意景品自動販賣機」及「金歡禧景品販賣機」，雖經
    濟部電子遊戲機評鑑委員會第84次、第86次評認定非屬電子
    遊戲機，惟被告所擺設之上開3 種機具，其中「金歡禧景品
    自動販賣機」及「金如意景品自動販賣機」之操作方法均係
    投入代幣1 枚或數枚押分啟動後，會有彈珠掉落面板，啟動
    打擊器將彈珠打擊出去，彈珠掉落面板如取得任連線即可得
    分，所得分數可轉押注繼續再玩；「ＫＫ猩滿貫大亨」其內
    容實為滿貫大亨麻將台，與經濟部原評鑑非屬電子遊戲機之
    「ＫＫ猩自動販賣機」不符，均屬該機具之變異體，屬電子
    遊戲場業管理條例所規範之電子遊戲機等情，亦經證人即臺
    北縣政府聯合查報小組稽查員楊熙雯於原審時證述在卷（見
    原審卷第16至18頁），並有經濟部91年11月25日經商字第09
    102274480號函、經濟部93年7 月6 日經商字第0930211440
    號函、台北縣政府93年10月12日北府建商字第0930672847號
    函、經濟部93年3月19日經商字第09300041030號函、經濟部
    93年6 月8 日經商字第09302089220號函、經濟部94年3 月9
    日經商字第09402025240 號函附卷可參，此外，復有扣案之
    「擊鼓王」1台、「太鼓達人」1台、經改裝之「ＫＫ猩滿貫
    大亨」變異體2台、「金如意景品自動販賣機」變異體3台、
    「金歡禧景品自動販賣機」變異體8台可資佐證，本案事證
    明確，被告之犯行堪以認定。
二、核被告所為，係違反電子遊戲場業管理條例第15條之規定，
    應依同條例第22條之規定處罰。被告與鄧俊強、潘騏嘉就擺
    放「擊鼓王」、「太鼓達人」、「ＫＫ猩滿貫大亨」、「金
    如意景品自動販賣機」等7 具電子遊戲機之併案部分，有犯
    意聯絡及行為分擔，為共同正犯。被告先後2 次犯行，時間
    密接，構成要件復相同，顯係基於概括犯意為之，為連續犯
    ，應論以一罪，並加重其刑。原聲請簡易判決處刑事實雖未
    敘及被告併案部分之犯行，然該部分事實與聲請人聲請簡易
    判決處刑之犯罪事實既具有連續犯之裁判上一罪關係，應為
    聲請簡易判決處刑之效力所及，本院自應併予審究。原審予
    以論罪科刑，固非無見，惟原判決（一）未及審酌併案部分
    ，自有未洽。（二）扣案之機台（含ＩＣ板）、電腦主機、
    機具內之現金，分別為被告所有供犯本罪、因犯本罪所得之
    物，未一併宣告沒收。是檢察官上訴意旨執此指摘原判決不
    當，為有理由，自應由本院合議庭將原審判決予以撤銷改判
    。爰審酌被告未經辦理電子遊戲場業之營利事業登記即擅自
    經營，破壞主管機關對於電子遊戲場業之管理秩序，其經營
    電子遊戲場業之期間達8個月左右、擺所之機具15台，及犯
    罪後態度等一切情狀，量處如主文所示之刑，以示懲儆，並
    諭知易科罰金之折算標準。至扣案之「金歡禧景品販賣機」
    變異體8台（含ＩＣ板8塊）、「擊鼓王」1台（含電腦主機1
    台）、「太鼓達人」1台（含電腦主機1台）、「ＫＫ猩滿貫
    大亨」變異體2台（含ＩＣ板2塊）、「金如意景品自動販賣
    機」變異體3台（含ＩＣ板3塊）、機台內之810元，均係被
    告甲○○所有，業據其供明在卷，且分係供犯本罪、因犯本
    罪所得之物，爰各依刑法第38條第1項第2款、第3款規定宣
    告沒收之
據上論斷，應依刑事訴訟法第455 條之1 第1 項、第369 條第1
項前段、第364 條、第299 條第1 項前段，電子遊戲場業管理條
例第15條、第22條，刑法第11條前段、第28條、第56條、第41條
第1 項前段、第38條第1 項第2 款、第3 款，罰金罰鍰提高標準
條例第1 條前段、第2 條，判決如主文。
本案經檢察官林伯宇到庭執行職務。
中　　華　　民　　國　　94　　年　　4 　　月　　13　　日
                  刑事第二庭審判長法  官  王福康
                                  法  官  徐世禎
                                  法  官  齊  潔
以上正本證明與原本無異。
本件判決不得上訴。
中　　華　　民　　國　　94　　年　　4　 　月　　13　　日
                                  書記官  莊國南
附錄論罪法條：
電子遊戲場業管理條例第22條：
違反第15條規定者，處行為人1 年以下有期徒刑、拘役或科或併
科新台幣50萬元以上250萬元以下罰金。
